【裁判字號】    97,裁,761
【裁判日期】    970124
【裁判案由】    地價稅
【裁判全文】
最  高  行  政  法  院  裁  定
                                     97年度裁字第00761號
上  訴  人  天宇實業股份有限公司
代  表  人  甲○○
訴訟代理人  王  剛  律師
被 上訴 人  臺中縣稅捐稽徵處
代  表  人  乙○○
上列當事人間地價稅事件，上訴人對於中華民國96年8月2日臺中
高等行政法院96年度訴字第163號判決，提起上訴，本院裁定如
下：
    主  文
上訴駁回。
上訴審訴訟費用由上訴人負擔。
    理  由
一、按對於高等行政法院判決之上訴，非以其違背法令為理由，
    不得為之，行政訴訟法第242條定有明文。依同法第243條第
    1項規定，判決不適用法規或適用不當者，為違背法令；而
    判決有同條第2項所列各款情形之一者，為當然違背法令。
    是當事人對於高等行政法院判決上訴，如依行政訴訟法第
    243條第1項規定，以高等行政法院判決有不適用法規或適用
    不當為理由時，其上訴狀或理由書應有具體之指摘，並揭示
    該法規之條項或其內容；若係成文法以外之法則，應揭示該
    法則之旨趣；倘為司法院解釋或本院之判例，則應揭示該判
    解之字號或其內容。如以行政訴訟法第243條第2項所列各款
    情形為理由時，其上訴狀或理由書，應揭示合於該條項各款
    之事實。上訴狀或理由書如未依此項方法表明，或其所表明
    者與上開法條規定不合時，即難認為已對高等行政法院判決
    之違背法令有具體之指摘，其上訴自難認為合法。
二、本件上訴人對於高等行政法院判決上訴，係主張：（一）上
    訴人已提出被上訴人民國68年5月3日中縣稅二字第30733號
    函及68年9月22日中縣稅二字第61027號函，足以證明本件課
    稅土地合於土地稅法第41條第1項規定，且本件土地之用途
    迄未變更；被上訴人雖稱本件土地上之工廠已停工，惟並未
    證明該土地之用途變更，依法自不受工廠停工之影響，原判
    決遽行採信，顯係將違法之行政處分視為正當，應有判決不
    適用法規之違法。（二）關於地價稅之課徵，土地稅法第18
    條及第41條既有明文，行政機關自應依法行政。本件被上訴
    人將系爭土地經申請核准依工業用地課徵地價稅之處分撤銷
    ，係引用行政命令性質之平均地權條例施行細則而為，與法
    律規定有違，原判決顯有適用法規不當之違法。（三）土地
    稅法所謂用途未變更之內容，是否包括工廠雖已停工，其用
    途未變更者，有徹底調查審認之必要；惟無論自經驗或論理
    法則，均不得認此種情形即為用途業已變更。至財政部83年
    7月6日台財稅第831600209號函所謂符合目的事業主管機關
    核定規劃使用者，仍准繼續按10/1,000稅率課徵地價稅之真
    意，包括等候作工廠使用之情形在內，原判決未予注意，即
    依不當之行政命令為上訴人不利之認定，亦有違法之處等語
    ，為其理由。
三、本院查：觀之本件上訴理由狀所載內容，係就原審取捨證據
    、認定事實之職權行使，論斷本件課稅土地，於上訴人78年
    買受之前，即按一般稅率課徵地價稅，上訴人取得系爭土地
    後，迄未依據土地稅法第41條第1項及土地稅法施行細則第
    14條第1項第1款規定，提出相關文件完成申請以工業用地稅
    率課徵地價稅，自應依據一般用地稅率課徵系爭土地95年地
    價稅等詞，指摘原判決不當，而未具體表明合於不適用法規
    、適用法規不當、或行政訴訟法第243條第2項所列各款之情
    形，難認對原判決之如何違背法令已有具體之指摘。依首揭
    說明，應認其上訴為不合法。
四、依行政訴訟法第249條第1項前段、第104條、民事訴訟法第
    95條、第78條，裁定如主文。
中    華    民    國    97    年    1     月    24    日
                    最高行政法院第一庭
                        審判長法官  鄭  淑  貞
                              法官  楊  惠  欽
                              法官  吳  明  鴻
                              法官  鄭  小  康
                              法官  帥  嘉  寶
以  上  正  本  證  明  與  原  本  無  異
中    華    民    國    97    年    1     月    24    日
                              書記官  阮  思  瑩


司法院資訊處製作；財團法人民間司法改革基金會備份。
